# 新人求教，政府补助准则业务讨论

提问人：跑调的青春 _ 墨荭 时间：2017-11-15 11:48:43
最近看到一个《全面免费开放社会厕所》的消息，结合新颁布的政府补助准则，想跟大家讨论一下 此类补助我个人的判断是不是无偿的，属于政府以此款项换取企业免费开放WC，不属于政府补助，应该是一项交易。 我的疑问是，我的判断是否准确？如果准确做其他业务收入的话，是否需要缴税，怎么缴税？如果理解不准确，那么正确的理解是什么呢？ 新人贴，希望处理都有条文依据，多谢大家

回答人：chenyiwei
这种情况确实是按照“政府购买服务”确认营业收入的可能性较大，但具体还要看补助金额的计算方法和补助款的拨付条件。建议审阅该“全面免费开放”的具体管理办法和资金管理制度，以便作出最终判断。